

+212693399476

Aminemazza6@gmail.com

in www.linkedin.com/in/amine-mazza

🙎 Marrakech, Maroc

COMPÉTENCES TECHNIQUES

· Front-end:

Html - Css - Bootstrap TailwindCss - JavaScript Angular - React Js

• Back-end: Java - PHP - C++

Frameworks: Spring-Laravel-Symfony

 API: APIplatform-REST-SOAP

 Base de données : MySQL - Oracle

Conception:UML - Merise

Gestion de projet :
Méthode agile : Scrum
Trello - ClickUp
Git - GiHub - GitLab

SOFT SKILLS

- Leadership
- Discipline
- Esprit d'initiative
- Travail en équipe

LANGAGES

- Arabe
- · Français
- Anglais

CENTRES D'INTERETS

- Photographie
- · Les échecs
- Lecture

Amine MAZZA

Étudiant Ingénieur en informatique et systèmes d'information

Je suis étudiant en 3-ème année cycle d'ingénieur en informatique et systèmes d'information, je suis passionné par l'informatique, et j'ai pu acquérir une expérience pratique dans la conception et la réalisation d'applications web acquises lors de divers stages et projets, avec une grande capacité d'adaptation et de gestion de projet.

FORMATIONS:

• CYCLE D'INGÉNIEUR : Informatique et Systèmes d'information Lieu : Université Privée de Marrakech 2022-2024

• LICENCE PROFESSIONNELLE : Technologies et Programmation Web

Lieu : Faculté des Sciences Semlalia 2021-2022

• BAC: Sciences physiques

Lieu : Lycée Abou Elabbas Essabti 2017-2018

EXPÉRIENCES:



Stage PFA (mai 2023 - juillet 2023)

 Sujet : la contribution au développement d'une application web qui permettra à une agence de voyages de gérer l'ensemble de ses opérations de manière efficace et automatisée, incluant un système de newsletter.



Stage PFE (mai 2022 - juin 2022)

 Sujet : la conception et le développement d'une application web pour mettre en relation les clients avec les bricoleurs, et pour faciliter le travail de l'administrateur pour gérer les bricoleurs et les services.

PROJETS TUTORÉS:

- La conception et le développement d'une plate-forme web et mobile innovante de commande en ligne de repas sains pour les clients à la recherche de plats nutritifs et adaptés à leur régime.
 - Repo: https://github.com/AmineMazza/Koul-Healthy
- La conception et la réalisation d'une plateforme recueille, traite et analyse les données des clients potentiels de restaurants pour fournir des recommandations d'emplacement aux restaurants existants ou en cours de création.
 - Repo: https://github.com/AmineMazza/Dish-Discover